# 请教陈版一个转固问题

提问人：vidyhow 时间：2017-12-20 10:51:35
一个处理垃圾的新三板企业，有两个项目：生活垃圾资源化和餐厨垃圾资源化。生活垃圾处理与餐厨垃圾处理两厂共建，均为BOT。
根据《特许经营权-餐厨垃圾》所述：该市市政林局与该企业达成协议，餐厨垃圾处理设施实施分期分部建设。双方同意日处理 500吨规模分两期实施建设，一期按日处理 300 吨设计，分两步实施，第一步建设日处理 150 吨，待第一步日处理 150 吨设施运行正常及餐厨垃圾的收运能够达产后，再进行第二步建设。 1 ）企业从年初开始已经基本稳定处理餐厨垃圾，但是尚未对一期一阶段进行转固，我们想让企业对其转固，取得了每月垃圾处理量明细，本年 1 月和 2 月因为过年原因导致垃圾收取量达不到每天 150 吨但是有处理150 吨垃圾的能力，从 3 月开始就能保证每天 150 吨的处理量。同时企业 4 月收到政府下发的要求其开始一期二阶段建设的通知。请问转固应在几月？ 2 ）企业没有明确的每一期每一阶段的预算，并且在建工程中没有详细分开餐厨与生活垃圾某些共用的成本，企业能够根据两个项目投资额的比例把餐厨部分的成本分出来预转固，请问这样做可行么？

回答人：chenyiwei
首先，BOT项目中，基础设施是不确认为项目公司或社会资本方的固定资产的，因此不存在“转固”问题，但应通过政府的通知和特许经营协议的约定，合理界定运营期的开始日期。以运营期的开始日期作为无形资产开始摊销的时点。

提问人：vidyhow 时间：2017-12-22 15:08:53
谢谢您！再请教您一下，那正常运营的这部分是不是应该转为无形资产-特许经营权，然后摊销；还是放在在建工程里不转无形资产，然后每期暂估折扣呢？

回答人：chenyiwei
运营期开始后转为无形资产-特许经营权，然后摊销。